臺灣高等法院刑事判決　　　　　　　 100年度上訴字第2314號
上　訴　人　臺灣士林地方法院檢察署檢察官
被　　　告　洪釧夫
上列上訴人因被告違反毒品危害防制條例案件，不服臺灣士林地
方法院100年度訴字第159號，中華民國100年6月30日第一審判決
（起訴案號：臺灣士林地方法院檢察署 100年度偵字第6163號）
，提起上訴，本院判決如下：
    主  文
上訴駁回。
    理  由
一、按於第一審言詞辦論終結前，得就與本案相牽連之犯罪或本
    罪之誣告罪，追加起訴，刑事訴訟法第265條第1項定有明文
    。是得追加起訴者限於本案相牽連之犯罪或本罪之誣告罪，
    若非上開情形而追加起訴，該追加起訴自屬不合法。所謂「
    本案相牽連之犯罪」，乃指與已經起訴之案件，自起訴形式
    上觀察，有刑事訴訟法第7條所定之下列4款情形之一者：(一)
    一人犯數罪者。(二)數人共犯一罪或數罪者。(三)數人同時在同
    一處所各別犯罪者。(四)犯與本罪有關係之藏匿人犯、湮滅證
    據、偽證、贓物各罪者。而所謂與本案有「數人共犯一罪或
    數罪」關係者，需所追加起訴之被告與「已經起訴之被告」
    共犯一罪或數罪始足當之，若非與「已經起訴之被告」共犯
    一罪或數罪之人，即不合上開要件，不得准予追加。至於是
    否相牽連之案件，應從起訴形式上觀察，非以審理結果而為
    判斷（參最高法院90年台上字第5899號判決）。合先敘明。
二、公訴人上訴意旨略以：雖原審認被告洪釧夫與原起訴之被告
    邱盈竣非共犯一罪或數罪之人，且本案與前案間亦無何數人
    在同一處所個別犯罪之情，然被告洪釧夫提供門號00000000
    00號行動電話與邱盈竣並用之與陳育斌聯繫購買第 2級毒品
    甲基安非他命，警方除前於臺灣士林地方法院檢察署 100年
    度偵字第3648號案以被告邱盈竣因該行動電話而移送於 100
    年 2月15日之犯行，嗣經臺灣士林地方法院檢察署就此部分
    不起訴處分確定，此有該不起訴處分書在卷可稽，且因被告
    洪釧夫與邱盈竣以此電話多次聯繫販毒事宜（此亦有警詢筆
    錄可資佐證），是警方並以被告洪釧夫與邱盈竣係共組販毒
    集團移送，此亦有警方之移送書可資佐證，另證人陳育斌證
    稱被告洪釧夫與邱盈竣共同到其工作之加油站找其販賣毒品
    等相關事證及警詢、偵查筆錄等，亦均在臺灣士林地方法院
    100年度訴字第159號之臺灣士林地方法院檢察署 100年度偵
    字第3648號卷內，是本件確屬刑事訴訟法第7條第2款之數人
    共犯數罪情形無誤。綜上，原審為公訴不受理之認定，顯有
    未洽等語。
三、經查：本件檢察官以 100年度偵字第6163號「追加起訴書」
    追加起訴被告洪釧夫販賣第 2級毒品甲基安非他命予陳育斌
    之犯罪事實，並於追加起訴書內敘明本件「與臺灣士林地方
    法院100年度訴字第111號（平股）審理中之案件，為數人共
    犯數罪之相牽連案件，爰追加起訴」等語，惟上揭 100年度
    訴字第111號案件之起訴事實所載，關於被告邱盈竣於99年8
    月間、100年1月16日分別販賣甲基安非他命予綽號「阿欣」
    之林柔欣及陳育斌施用等情，從起訴書犯罪事實形式上觀察
    ，與本件追加起訴被告洪釧夫於100年2月15日販賣甲基安非
    他命予陳育斌之起訴事實，俱無刑事訴訟法第7條第1款至第
    4 款規定「一人犯數罪」、「數人共犯一罪或數罪」、「數
    人同時在同一處所各別犯罪」、「犯與本罪有關係之藏匿人
    犯、湮滅證據、偽證、贓物各罪」之情形，至為明確。至公
    訴人上訴理由書中所載「被告洪釧夫提供門號0000000000號
    行動電話與邱盈竣並用之與陳育斌聯繫購買第 2級毒品甲基
    安非他命」、「警方並以被告洪釧夫與邱盈竣係共組販毒集
    團移送」等語，無非係公訴人為證明本件被告洪釧夫確與臺
    灣士林地方法院100年度訴字第111號案件，具有數人共犯數
    罪之相牽連案件關係，然公訴人上揭所指各情，均未能於公
    訴人之起訴書或追加起訴書中形式觀察可見。是原審以其未
    合於刑事訴訟法第 7條之相牽連案件關係，而為諭知不受理
    判決，經核並無違誤。公訴人仍以本件確屬刑事訴訟法第 7
    條第 2款之數人共犯數罪情形等語為由上訴，指摘原審判決
    不當，自無理由，乃不經言詞辯論，逕予駁回。
據上論斷，應依刑事訴訟法第368條、第372條，判決如主文。
中    華    民    國    100    年    8    月    10    日
                  刑事第七庭   審判長法  官   陳憲裕
                                     法  官   楊智勝
                                     法  官   游紅桃
以上正本證明與原本無異。
被告不得上訴，公訴人如不服本判決，應於收受送達後10日內向
本院提出上訴書狀，其未敘述上訴之理由者並得於提起上訴後10
日內向本院補提理由書（均須按他造當事人之人數附繕本）「切
勿逕送上級法院」。
                                     書記官   戴伯勳
中    華    民    國   100    年    8     月    10    日